【裁判字號】    95,交聲,416
【裁判日期】    950828
【裁判案由】    聲明異議
【裁判全文】
臺灣臺南地方法院交通事件裁定         95年度交聲字第416號
移送機關    交通部公路總局嘉義區監理所臺南監理站
受處分人
即異議人    甲○○
上列受處分人因違反道路交通管理處罰條例案件，對於交通部公
路總局嘉義區監理所臺南監理站民國95年2月13日所為之裁決處
分（處分案號：嘉監南字第裁74-Z00000000號），聲明異議，本
院裁定如下：
    主  文
原處分關於甲○○「車輛故障未立即移至路肩，以致後方來車發
生阻塞」之處罰（即處罰鍰新臺幣參仟元並記違規點數壹點），
應予撤銷。
上開撤銷部分甲○○不罰。
    理  由
一、本件聲明異議意旨略以：受處分人即異議人甲○○於民國95
    年1月31日14時18分許，駕駛牌照號碼7J-8527號自小客車，
    在國1公路209公里加700公尺北向處，被警舉發「未保持
    行車安距追撞前車；輕微肇事未移置現場」，經臺南監理
    站以上開裁決書裁決兩項違規事實均違反道路交通管理處罰
    條例第33條第1項之規定。惟按適用法條應依違規事實，對
    於「未保持行車安距追撞前車」部分，異議人並無意見；然
    對於「輕微肇事未移置現場」部分，臺南監理站認異議人有
    「車輛故障未立即移至路肩，以致後方來車發生阻塞」之事
    實，依違反道路交通管理處罰條例第33項第1項之規定裁決
    ，異議人認應係違反道路交通管理處罰條例第62條第2項之
    規定，非臺南監理站所指係違反道路交通管理處罰條例第33
    條第1項之規定，對於該項違規事實，臺南監理站適用法條
    顯有錯誤，異議人不服，為此提出異議。
二、按汽車行駛於高速公路或設站管制之道路，而不遵管制之規
    定者，處汽車駕駛人新臺幣3千元以上6千元以下罰鍰，並記
    違規點數1點，94年12月18日修正，95年7月1日施行前之道
    路交通管理處罰條例第33條第1項、第63條第1項第1款定有
    明文。又汽車行駛高速公路，前後兩車間之行車安全距離，
    在正常天候狀況下，小型車：車輛速率之每小時公里數值除
    以2，單位為公尺（例如時速60公里，前後兩車間之行車安
    全距離為30公尺）；又汽車行經高速公路，有交通事故損壞
    之車輛妨害交通者，除應予托、吊、移置、保管、處理外，
    並應予以舉發處罰，高速公路交通管制規則第6條第1項第1
    款、第24條第1項第3款，亦分別定有明文。
三、經查：
(1)、受處分人即異議人甲○○於95年1月31日14時18分許，駕駛
    牌照號碼7J-8527號自小客車，在國1公路209公里加700公尺
    北向處，被警舉發「未保持行車安距追撞前車；輕微肇
    事未移置現場」，有內政部警政署國道公路警察局第三警察
    隊95年1月31日公警局交字第Z00000000號舉發違反道路交通
    管理事件通知單附卷可稽。
(2)、異議人對於「未保持行車安距追撞前車」部分之裁罰並未異
    議，其所異議者為「輕微肇事未移置現場」部分。查本件車
    禍是異議人甲○○駕駛7J-8527號自小客車，在國1公路209
    公里加700公尺北向處之內線車道，自後追撞乙○○駕駛之
    ZX-5227號自小客車，有國道公路警察局第三警察隊道路交
    通事故息事和解紀錄表、道路交通事故現場圖各1紙、現場
    照片11張附卷可稽。
(3)、又車禍發生之後異議人沒有移動車輛是因車禍之後異議人原
    要賠償乙○○，但乙○○對於賠償價格有意見，為了保持現
    場，怕移動的話，乙○○會有意見，所以異議人才以行動電
    話報警處理，報案之後經7、8分鐘，警察到現場處理，因當
    時是農曆大年初三，車流量很多，又車禍發生後，異議人之
    自小客車並未受損，業據異議人於本院95年4月12日及95年7
    月13日調查時陳述明確，核與證人乙○○於本院95年7月13
    日調查時所證稱：「車輛發生碰撞後沒有馬上移動車輛，要
    等警察過來，因為他（甲○○）是從後面追撞我的車，為保
    持肇事現場等交通警察來測量，所以未移動，當時車流量很
    多，因為是過年期間，車禍是發生在內線車道，是甲○○報
    警的，我所駕駛之自小客車則後保險桿有撞痕」之情節相符
    。
(4)、證人即舉發之警員丙○○於本院95年4月12日調查時證稱：
    其在車禍發生後約7、8分鐘到達現場處理，於到場調查完畢
    之後，有要求他們移動車輛到路邊，他們也有照做等語。證
    人即舉發之警員丁○○於本院95年7月13日調查時證稱：當
    天14時23分接到通報，於14時34分到達現場，那時候是過年
    期間，車流輛很大，造成後方回堵7、8公里而塞車，到達現
    場後他們說賠償談不攏，所以我們立即測繪現場，約花了3
    、4分鐘，並讓他們從最近之交流道下去等語。
(5)、上開證人丙○○、丁○○之證言核與異議人甲○○及證人乙
    ○○上開(3)所述之情節相符。足認係因乙○○因其車輛被異
    議人甲○○之自小客車自後追撞，因賠償價格談不攏，而堅
    持不願移動現場，要待通報警察前來測繪現場後，才願移動
    現場，應勘認定。又乙○○並因此而被警舉發「輕微肇事未
    移置現場，影響交通」，有95年公警局交字第Z00000000號
    舉發違反道路交通管理事件通知單影本附卷可稽。
(6)、又依上開情節而言，異議人甲○○之行為亦不符道路交通管
    理處罰條例第62條第2項「不儘速將汽車位置標繪移置路邊
    ，致妨礙交通」之情節有所不符，而不得依該條項處罰。
四、綜上所述，尚難認異議人甲○○於車禍發生後不願移動車輛
    ，原處分就「輕微肇事未移置現場」部分（即裁決書所載「
    車輛故障未立即移至路肩，以致後方來車發生阻塞」部分）
    之裁罰尚有未合，應由本院裁定將該部分之處分撤銷，並另
    為異議人該部分不罰之諭知，以資適法。
五、據上論斷，應依道路交通案件處理辦法第20條前段，裁定如
    主文。
中    華    民    國    95    年    8    月    28     日
                   交通法庭   法  官  林勝利
以上正本證明與原本無異。
如不服本裁定應於送達後5日內向本院提出抗告狀。
                              書記官  陳金堂
中    華    民    國    95    年    8    月    28     日


司法院資訊處製作；財團法人民間司法改革基金會備份。
